# 房地产企业能否用时段法确认收入

提问人：wx_60764ff2e2a1 时间：2021-04-14 10:31:00
请教陈版主，房地产企业在预售时就全额收取了房子价款，并且合同约定客户无权要求退房退款，这种情况下是否满足新收入准则时段法确认收入的“不可替代且合格收款权”条件，能否采用时段法确认收入，恳请陈版主指点一下，感激感激。

回答人：chenyiwei
理论上存在这种可能性，但是否符合现行的法律法规规定，一旦涉及诉讼能否获得法院的支持，都是存在疑问的。建议谨慎考虑。目前对于境内的商品房销售业务仍属于按时点（交房）确认收入。